【裁判字號】    98,訴,455
【裁判日期】    980218
【裁判案由】    毒品危害防制條例
【裁判全文】
臺灣臺中地方法院刑事判決               98年度訴字第455號
公  訴  人  臺灣臺中地方法院檢察署檢察官
被      告  甲○○
                    （現另案在臺灣臺中監獄執行）
上列被告因毒品危害防制條例案件，經檢察官提起公訴（98年度
毒偵字第63號），被告於準備程序中就被訴事實為有罪之陳述
，受命法官於聽取當事人之意見後，由本院合議庭裁定改由受命
法官獨任依簡式審判程序審理，本院判決如下：
    主    文
甲○○施用第一級毒品，累犯，處有期徒刑玖月。又施用第二級
毒品，累犯，處有期徒刑伍月。應執行有期徒刑壹年。
    犯罪事實
一、甲○○於民國89年間，曾因施用毒品案件，經本院裁定強制
    戒治，執行至90年2月22日停止並付保護管束，迄90年8月28
    日保護管束期滿視為執行完畢。於92年間，復因施用第一級
    及第二級毒品罪，經本院分別判處有期徒刑一年二月、十月
    ，定應執行刑為有期徒刑一年十月確定，並於95年7月11日
    假釋期滿未經撤銷假釋以已執行完畢論。猶不知悔改，復基
    於施用第二級毒品之犯意，於97年9月24日上午10時許，在
    其臺中縣大里市○○路272號住處，以將第二級毒品甲基安
    非他命置於玻璃球內燒烤後吸食煙霧之方式，施用甲基安非
    他命一次。另基於施用第一級毒品之犯意，於97年9月24日
    中午12時許，在上揭住處，以將第一級毒品海洛因置於注射
    針筒內摻水後施打血管之方式，施用海洛因一次。嗣於97年
    9月24日18時許，在前揭住處前，為警發現可疑而盤查，經
    警徵得其同意採其尿液送鑑定結果，呈嗎啡及甲基安非他命
    陽性反應而查悉。
二、案經臺中縣警察局霧峰分局報請臺灣臺中地方法院檢察署檢
    察官偵查起訴。
    理    由
一、上揭犯罪事實業據被告甲○○於檢察官偵訊中及本院審理時
    坦承不諱，並有採尿同意書、委託鑑驗尿液代號與真實姓名
    對照表、中山醫學大學附設醫院檢驗科藥物檢測中心所出具
    之尿液檢驗報告各一紙附卷可稽（參警卷第6-8頁），足徵
    被告自白與事實相符。又被告於89年間，曾因施用毒品案件
    ，經本院裁定強制戒治，執行至90年2月22日停止並付保護
    管束，迄90年8月28日保護管束期滿視為執行完畢，於92年
    間，復因施用第一級及第二級毒品罪，經本院分別判處有期
    徒刑一年二月、十月，定應執行刑為有期徒刑一年十月確定
    乙情，有被告之全國施用毒品案件紀錄表及臺灣高等法院被
    告前案紀錄表各一份在卷可佐。可見被告於強制戒治執行完
    畢釋放後，五年內再犯毒品危害防制條例第10條之罪。而被
    告前揭強制戒治執行完畢後迄本件行為時，雖已經滿五年，
    惟毒品危害防制條例於92年7月9日修正公布，自93年1月9日
    施行，其中第20條、第23條將施用毒品之刑事處遇程序，區
    分為「初犯」及「五年內再犯」、「五年後再犯」，依其立
    法理由之說明：「初犯」，經觀察、勒戒或強制戒治後，應
    為不起訴處分或不付審理之裁定，經觀察、勒戒或強制戒治
    執行完畢釋放後，「五年內再犯」者，因其再犯率甚高，原
    實施之觀察、勒戒及強制戒治既已無法收其實效，爰依法追
    訴或裁定交付審理，至於經觀察、勒戒或強制戒治執行完畢
    釋放後，「五年後再犯」者，前所實施之觀察、勒戒或強制
    戒治已足以遮斷其施用毒品之毒癮，為期自新及協助其斷除
    毒癮，仍適用「初犯」規定，先經觀察、勒戒或強制戒治之
    程序，從而依修正後之規定，僅限於「初犯」及「五年後再
    犯」二種情形，始應先經觀察、勒戒或強制戒治程序，倘被
    告於五年內已再犯，經依法追訴處罰，縱其第三次（或第三
    次以上）再度施用毒品之時間，在初犯經觀察、勒戒或強制
    戒治執行完畢釋放五年以後，已不合於「五年後再犯」之規
    定，且因已於「五年內再犯」，顯見其再犯率甚高，原實施
    觀察、勒戒或強制戒治，已無法收其實效，即應依該條例第
    10條處罰（參最高法院95年5月9日95年第七次及97年9月9日
    97年第五次刑事庭會議決議）。本件事證已臻明確，被告犯
    行應堪認定。
二、核被告所為，係犯毒品危害防制條例第10條第1項之施用第
    一級毒品罪、同條第2項之施用第二級毒品罪。其因施用海
    洛因、甲基安非他命而持有第一級毒品及第二級毒品之行為
    ，各為施用第一級、第二級毒品行為所吸收，均不另論罪。
    又被告所犯二罪，係犯意各別、行為互異，應予分論併罰。
    再被告於92年間，曾因施用第一級及第二級毒品罪，經本院
    分別判處有期徒刑一年二月、十月，定應執行刑為有期徒刑
    一年十月確定，並於95年7月11日假釋期滿未經撤銷假釋以
    已執行完畢論，此有臺灣高等法院被告前案紀錄表一份在卷
    可證，被告受徒刑之執行完畢後，五年以內故意再犯本件有
    期徒刑以上之罪，為累犯，依刑法第47條第1項規定，所犯
    二罪均應加重其刑。爰審酌被告犯後坦認所為態度良好，所
    為並未積極侵害他人權益，惟一再施用毒品悔意不堅等一切
    情狀，分別量處如主文所示之刑，並定其應執行之刑。
據上論斷，應依刑事訴訟法第273條之1第1項、第299條第1項前
段，毒品危害防制條例第10條第1項、第2項、第23條第2項，刑
法第11條前段、第47條第1項、第51條第5款，判決如主文。
中    華    民    國    98    年    2     月    18    日
                              法  官  李秋娟
以上正本證明與原本無異。
如不服本判決應於收受送達後10日內向本院提出上訴書狀，並應
敘述具體理由；其未敘述上訴理由者，應於上訴期間屆滿後20日
內向本院補提理由書（均須按他造當事人之人數附繕本）「切勿
逕送上級法院」。
                              書記官   簡芳敏
中    華    民    國    98    年    2     月    18    日
附錄論罪科刑法條
毒品危害防制條例第十條：
施用第一級毒品者，處六個月以上五年以下有期徒刑。
施用第二級毒品者，處三年以下有期徒刑。


司法院資訊處製作；財團法人民間司法改革基金會備份。
